台灣高等法院高雄分院刑事判決　　　　　　　　　九十一年度上易字第一七號
　　上　訴　人　台灣高雄地方法院檢察署檢察官
　　被　　　告　乙○○
右上訴人因被告違反商標法案件，不服台灣高雄地方法院九十一年度易字第一四三三
號中華民國九十一年六月七日第一審判決（起訴案號：台灣高雄地方法院檢察署九十
一年度偵字第五八二八號），提起上訴，及移送併案審理（同署：九十一年度偵字第
一三四四四號），本院判決如左：
    主  文
原判決撤銷。
乙○○共同連續甲知為意圖欺騙他人，於同一商品，使用相同於他人註冊商標之圖樣
之商品而販賣，處有期徒刑月，如易科罰金，以佰元折算壹日。
扣案如附表所示之仿冒物品共玖拾玖件，均沒收。
    事  實
一、乙○○與綽號「阿成」之成年男子均甲知如附表一所示之商標圖樣或文字分係如
    附表一所示之商標專用權人所有，且均在專用期間（其商標圖樣、專用期間、商
    品名稱及專用權人分別如附表一所示），任何人未經該等商標專用權人之同意或
    授權，不得於同一商品或類似商品，使用相同或近似於此等註冊商標商品。而由
    不詳姓名年籍之人意圖欺騙他人，所製造如附表二所示之商品係使用相同於如附
    表一所示商標圖樣，足以與各該公司產銷之真品相混淆之仿冒品，竟為牟取不法
    利益，共同基於販賣仿冒商品之概括犯意聯絡，未經附表一所示商標專用權人之
    同意或授權，由「阿成」出面於九十一年三月初某日，向綽號「陳先生」之不詳
    真實姓名年籍之成年男子，販入附表二所示之商品後，連續在高雄市○○區○○
    街與文橫二路一六七巷口前擺設攤位，由乙○○在場出售附表二所示之商品予不
    特定顧客牟利。嗣於九十一年三月九日晚上九時四十分許，在上址為警當場查獲
    ，並扣得仿冒皮件共五件（即附表二編號1.內所示之皮製面紙盒一件、鑰匙圈一
    件、皮製香煙盒一件、皮夾一件、皮製拖鞋一件）。其二人又承前述概括犯意，
    自九十一年三月十日起至五月十四日止，連續在高雄市新興區○○○路一六七巷
    新堀江第一街夜市內，販賣如附表二所示之仿冒商品，並於九十一年五月十四日
    下午七時十五分左右，被警察在高雄市新興區○○○路一六七巷新堀江第一街夜
    市內查獲，並扣得如附表二所示之仿冒商品九十四件（上述被查扣之五件商品除
    外）。
二、案經高雄市政府警察局鹽埕分局及苓雅分局報告臺灣高雄地方法院檢察署檢察官
    偵查起訴及移送併案審理。
    理  由
一、訊據被告乙○○對右揭事實坦承不諱，並有商標註冊證十二紙附卷可稽，復有如
    附表二所示之物扣案可佐，並經曾受法商路易威登馬爾悌耶公司訓練，辨識該公
    司之產品之證人林夏滋及吳文淑證述確屬仿冒品無誤，並提出聲甲書及鑑定書一
    紙附卷可憑，而扣案物其上確實有如附表所示一之商標圖樣或文字等情，亦經本
    院勘驗屬實，製有勘驗筆錄一份在卷可稽，本件事證甲確，被告犯罪行為可以認
    定。又被告雖僅承認第二次被查獲部分，係與「阿成」之成年男子共同犯罪，但
    本院審酌被告第二次被查獲後，在警訊中承認其與「阿成」共同犯罪時間係自九
    十一年三月初起，可見其犯罪時間包括第一次之犯罪時間在內，且其前後二次被
    查獲地點，均在高雄市新興區○○○路一六七巷新堀江第一街夜市內，由此可見
    其應係於第一次被查獲時即與「阿成」之成年男子共同犯罪，併此敘甲。
二、核被告所為係犯商標法第六十三條之罪。其與綽號「阿成」之成年男子間，就上
    述犯罪行為，有犯意之聯絡，與行為之分擔，為共同正犯。被告所為數行為，時
    間緊接，所犯罪名相同，顯係出於概括之犯意為之，為連續犯，爰依刑法第五十
    六條之規定以一罪論，並加重其刑。又其以一販賣行為，而侵害多數有商標專用
    權之權利，係一行為觸犯數罪名，應從一重處斷。公訴人雖僅就被告於九十一年
    三月九日被查獲部分提起公訴，其餘犯罪部分則未於起訴書中及，但該未起訴
    部分，與起訴部分具有連續犯之裁判上一罪關係，而檢察官就犯罪事實一部起訴
    ，依刑事訴訟法第二百六十七條規定，其效力及於全部，本院自應就該未起訴部
    分一併審理，併此敘甲。
三、原審予以論罪科刑，固非無見，惟就公訴人移送併案審理部分，未及審理，尚有
    未洽，公訴人上訴旨指摘此部分不當為有理由，應由本院予以撤銷改判。爰審酌
    商標具有辨識商品來源之功用，企業者通常經過相當時間並投入大量資金於商品
    之行銷及品質之改良，始得使該商標具有代表一定品質之功效，被告竟為貪圖小
    利，販賣品質低劣之仿冒品，對商標專用權人之權益侵害非小，並有害國家之國
    際形象，且於為警查獲後，不知悔改，再度販賣仿冒商品，惟念其並未有任何前
    科，有臺灣高雄地方法院檢察署刑案資料查註紀錄表在卷可參，素行尚稱良好，
    且犯後坦承犯行等一切情狀，從輕量處如主文所示之刑，併諭知易科罰金折算標
    準。至扣案如附表所示之仿冒物品共九十九件，應依商標法第六十四條規定，宣
    告沒收。
據上論斷，應依刑事訴訟法第三百六十九條第一項前段、第三百六十四條、第二百九
十九條第一項前段，商標法第六十三條、第六十四條，刑法十一條、第二十八條、第
五十六條、第五十五條、第四十一條第一項前段，罰金罰鍰提高標準條例第二條，判
決如主文。
本案經檢察官邱榮藏到庭執行職務。
中    華    民    國      九十一      年      八      月     三十   日
                              臺灣高等法院高雄分院刑事第二庭
                                  審判長法官  林正雄
                                        法官  黃壽燕
                                        法官  黃仁松
右正本證甲與原本無異。
不得上訴。
                                  法院書記官  呂甲燕
中    華    民    國      九十一      年      八      月    三十    日
附錄：
本件論罪科刑法條：
商標法第六十二條
意圖欺騙他人，有左列情事之一者，處三年以下有期徒刑、拘役或科或併科新臺幣二
十萬元以下罰金：
一  於同一商品或類似商品，使用相同或近似於他人註冊商標之圖樣者。
二  於有關同一商品或類似商品之廣告、標帖、說甲書、價目表或其他文書，附加相
    同或近似於他人註冊商標圖樣而陳列或散布者。
商標法第六十三條：
甲知為前條商品而販賣、意圖販賣而陳列、輸出或輸入者，處一年以下有期徒刑、拘
役或科或併科新台幣五萬元以下罰金。
